【裁判字號】    90,易,915
【裁判日期】    900510
【裁判案由】    傷害
【裁判全文】
臺灣臺中地方法院刑事判決                            九十年度易字第九一五號
    公  訴  人  台灣台中地方法院檢察署檢察官
    被      告  丙○○
                丁○○
右列被告因傷害案件，經檢察官提起公訴（九十年度偵字第三八五五號），本院判決
如左：
    主  文
丁○○傷害人之身體，處有期徒刑參月，如易科罰金，以參佰元折算壹日。
丙○○傷害人之身體，處拘役伍拾日，如易科罰金，以參佰元折算壹日。
    事  實
一、丁○○於丙○○住處附近承包建築工程，因施工造成丙○○及其家人困擾，而屢
    遭丙○○之夫劉原潭阻擋，丁○○鑒於工程無法順利施行，乃於民國八十九年九
    月二十一日二十一時四十分許，至台中縣東勢鎮○○路二九○之十九號丙○○住
    處，欲找伊夫理論，適因劉原潭外出旅遊，丁○○即與丙○○發生口角，並基於
    普通傷害之故意，出手毆打丙○○胸部及右臂，丙○○乃出門欲前往警局報案，
    惟行至東關路慶成七巷口時，丁○○再追上丙○○，兩人又繼續互罵，丙○○即
    基於普通傷害之故意，出手抓打丁○○之臉部及手臂，丁○○亦接續之前傷害之
    犯意，出手毆打丙○○肩膀並將之推倒在地，丙○○因而受有右臂及前胸挫傷、
    腫痛、瘀血之傷害，丁○○則受有右腕、右手及上唇外擦傷之傷害。
二、案經丙○○、丁○○訴由台中縣警察局東勢分局報請臺灣臺中地方法院檢察署檢
    察官偵查起訴。
    理  由
一、訊據被告丁○○，固坦稱伊離開被告丙○○家後，被告丙○○追至巷口辱罵伊，
    伊方與被告丙○○發生拉扯並將之推倒在地，惟否認在被告丙○○家中，亦有毆
    打被告丙○○；質之被告丙○○，矢口否認有毆打被告丁○○之行為，辯稱伊是
    被害者云云。經查，(一)被告丙○○在家中有遭被告丁○○毆打胸部及右臂乙節，
    業經被告丙○○於警、偵訊中及本院審理時陳述在卷，其歷次所述情節經核完全
    一致，且所述被毆打處，與台中縣東勢鎮農會附設農民醫院所出具之診斷證明書
    內載被告丙○○受有「右臂及前胸挫傷、腫痛、瘀血」之傷況相符；又被告丙○○已滿十六歲之兒子劉冠君稱「那時我在樓上聽到我媽在喊有人打她，我下來看
    到我媽轉出去巷口，他們三人（指被告及其友人甲○○、己○○）跟在她後面出
    去，那時因為電話響（我爸爸打回來的），我就沒有跟出去」（參本院九十年四
    月十九日訊問筆錄），劉原潭稱「我於八十九年九月二十一日二十二時十五分許
    ，從外面旅遊回來，聽我兒子說我妻子被打，我就趕快跑出去找我妻子，走到慶
    成七巷口時，碰到丁○○與另一名我不認識之男子，他們罵我及比手式要打我，
    丁○○推我胸部兩次，剛好我妻子從派出所出來看見，趕快拉我到派出所請求保
    護」（參八十九年九月二十七日警訊筆錄），足徵當時是被告丙○○先走出家門
    ，被告丁○○才隨後出去，且被告丙○○先行離開家裡，確係如其所言要到警局
    報案，而其所以會報案，應是有遭到被告丁○○之毆打，否則僅是惡言相向，一
    般尚不致有報警之舉動。(二)被告二人在慶成七巷口互相辱罵、拉扯，被告丁○○
    並將被告丙○○推倒在地乙情，業據被告二人互相指控在卷，並有渠二人各自提
    出之診斷證明書各一紙附卷可稽（受傷情形如事實欄所載）；又證人即被告丙○○之鄰居戊○○稱「我本來在客廳看電視，聽到外面爭執的很大聲，就出去查看
    ，我看到丁○○推丙○○一把，丙○○倒在地上，至於之前如何衝突，丙○○有
    無抓住他，我沒有看到，我就大聲叫丁○○，邱某有冷靜下來，我就把他們隔開
    ，隔開以後他們言詞上還有在吵」，被告丁○○之友人甲○○稱「那天我和己○○一起到丁○○家找他，他母親跟我說他去丙○○家，我就和己○○一起過去，
    己○○開我的車，到了以後他去停車，我先下車，我走到巷口時，看到兩個被告
    在拉扯，我勸邱某不要打女人，並且還要拉邱某回去，但是丙○○好像一直罵，
    結果兩人又互毆有拉扯」，己○○稱「那天我與甲○○到丁○○家找邱某，邱的
    母親說他不在家，我是跟著甲○○一起去找邱某，我原來也不認識邱某，那天我
    載甲○○過去，在巷子裡聽到兩個被告吵架的聲音，沒看到他們打架」（參本院
    九十年四月十九日訊問筆錄），顯見當時被告二人吵得極為大聲，互不相讓，而
    被告二人在盛怒下，互相毆打對方與一般常情並不違逆，參諸為被告二人製作筆
    錄之警員乙○○稱「當時來警局時，兩人都有擦破皮的傷」（參本院九十年五月
    三日審判筆錄），及被告丁○○確實受有如前揭所載之傷害，可認當時被告丙○○應有抓打被告丁○○，而遭被告丁○○反抗用力推倒在地，否則若僅一方毆打
    另一方，甚少有直接以推倒方式為之。綜上所述，認被告二人所辯，均係卸責之
    詞，不足採信。本件事證明確，被告二人之犯行，均應堪認定。
二、核被告二人所為，均係犯刑法第二百七十七條第一項之傷害罪。爰審酌被告二人
    均係初犯、傷勢均不嚴重、被告丁○○登宅毆打主人惡性較重等一切情狀，分別
    量處如主文所示之刑，並均諭知易科罰金之折算標準，又刑法第四十一條關於自
    由刑得易科罰金之規定，於九十年一月十日業經修正公布，並於同年月十二日生
    效施行，依同法第二條第一項前段從新之規定，應適用裁判時之法律，併此敘明
    。
據上論斷，應依刑事訴訟法第二百九十九條第一項前段，刑法第二百七十七條第一項
、第二條第一項前段、第四十一條第一項前段，罰金罰鍰提高標準條例第一條前段、
第二條，判決如主文。
中      華      民      國    九十      年      五      月      十      日
                                        法  官  李  秋  娟
右正本證明與原本無異。
如不服本判決，應於判決送達後十日內向本院提出上訴狀，上訴於臺灣高等法院臺中
分院( 須附繕本 )。
                                        書記官
中      華      民      國    九十      年      五      月      十      日
附錄論罪科刑法條
刑法第二百七十七條
傷害人之身體或健康者，處三年以下有期徒刑、拘役或一千元以下罰金。
犯前項之罪因而致人於死者，處無期徒或七年以上有期徒刑，致重傷者，處三年以上
十年以下有期徒刑。


司法院資訊處製作；財團法人民間司法改革基金會備份。
